【裁判字號】    98,抗,134
【裁判日期】    980706
【裁判案由】    聲明異議
【裁判全文】
臺灣高等法院臺南分院民事裁定    98年度抗字第134號
抗  告  人  乙○○
相  對  人  嘉義縣六腳鄉農會
法定代理人  甲○○
上列當事人間因清償債務強制執行事件，抗告人對於中華民國98
年4月28日臺灣嘉義地方法院98年度事聲字第18號民事裁定，提
起抗告，本院裁定如下：
    主  文
抗告駁回。
抗告訴訟費用由抗告人負擔。
    理  由
一、本件原聲明異議及抗告意旨略以：依最高法院97年台聲字第
    590號民事裁定，異議人之再抗告及該訴訟費用部分均廢棄
    ，則原法院94年度訴字第445號民事判決之救濟程序從未中
    斷，何以會有確定證明書？尤其裁定補繳裁判費之日期為民
    國（下同）96年3月9日，抗告人接到裁定書依法提起二次抗
    告程序；執行法院就執行名義之裁判已否確定，仍得予以審
    查，不受該確定證明書之拘束。未確定之裁判，不備執行名
    義要件，其執行名義尚未成立，執行法院不得據以強制執行
    。法院誤認未確定之裁判為確定，而依聲請賦予確定證明書
    者，不生該判決已確定之效力。執行法院就該裁判已否確定
    ，仍得予以審查，不受該確定證明書之拘束（最高法院80年
    台抗字第114號裁判參照）。則本件顯有違反強制執行應遵
    守之程序或侵害當事人之權益等語。
二、按債權人聲請強制執行，應提出各該執行名義相關之證明文
    件，此乃開始強制執行程序所須具備之要件，執行法院於形
    式審查執行名義相關證明文件齊備後，始得開始強制執行，
    強制執行法第4條第1項及第6條第1項定有明文。
三、茲查：
（一）本件相對人係執原法院94年訴字第445號民事判決及確定
      證明書聲請強制執行抗告人及訴外人陳畝所有之不動產，
      此有原法院98年司執字第4822號相關卷證在案足稽。而該
      94年訴字第445號判決後因抗告人提起上訴，原法院核定
      上訴之標的金額為新台幣（下同）4,656,520元，並於96
      年3月9日以裁定命抗告人及訴外人陳畝補繳上訴費70,701
      元，惟抗告人及訴外人陳畝認上訴之標的金額為4,129,53
      3元，而對上述裁定提起抗告，經本院認原法院核定上訴
      之標的金額4,656,520元，並無違誤，而駁回其抗告在案
     （96年抗字第105號）；嗣抗告人及訴外人陳畝再對96年抗
      字第105號裁定再抗告至最高法院，並聲請訴訟救助，均
      經最高法院駁回（96年台聲772號、96年台抗891號），抗
      告人及訴外人陳畝對96年台抗891號裁定提起再審，亦經
      最高法院將96年台抗891號駁回關於抗告人再抗告及廢棄
      訴訟費用（97年台聲590號），然此廢棄部分，又經最高
      法院更為裁定駁回抗告人之再抗告（97年台抗534號），
      至此命補繳上訴費70,701元之裁定即為確定。
（二）嗣抗告人及訴外人陳畝因未依上開命繳裁判費之裁定繳納
      上訴費70,701元，經原法院於97年1月18日裁定駁回其等
      之上訴，抗告人及訴外人陳畝對此裁定提起抗告，經本院
      於97年3月25日以原裁定並無違誤而駁回抗告（97年抗80
      號）。抗告人及訴外人陳畝再對97年抗字第80號裁定提起
      再抗告，並聲請訴訟救助，然訴訟救助又經最高法院駁回
      （97年台聲589號），再抗告亦經本院於97年10月14日裁
      定駁回再抗告，抗告人及訴外人陳畝再對97年10月14日本
      院97年抗字第80號裁定再提起抗告，然因未繳費而經本院
      於97年12月17日裁定駁回再抗告，至此全案確定，原法院
      乃於98年2月5日核發確定證明書予相對人，以上業經原法
      院調閱上述卷宗查明無誤。
（三）從而相對人執上述判決正本及確定證明書，聲請強制執行
      抗告人及訴外人陳畝所有之不動產，並無違誤。是抗告人
      以上述判決並未確定，而指摘原法院98年司執字第4822號
      執行程序有誤，自屬無據。從而原裁定駁回抗告人之異議
      ，經核並無不合，抗告人仍執詞指摘原裁定不當，求予廢
      棄，並無理由，應予駁回。
四、爰依強制執行法第30條之1、民事訴訟法第495條之1、第449
    條第1項、第78條、第95條，裁定如主文。
中    華    民    國    98    年     7    月     6    日
                  民事第四庭    審判長法  官    王惠一
                                      法  官    林永茂
                                      法  官    王浦傑
上為正本係照原本作成。
本裁定除以適用法規顯有錯誤為理由外，不得再抗告。如提再抗
告，應於收受送達後10日內委任律師為代理人向本院提出再抗告
狀（須附繕本），並繳納再抗告費新台幣1千元。
中    華    民    國    98    年     7    月     6    日
                                      書記官    廖英琇
【附記】
民事訴訟法第495條之1第2項準用同法第466條之1第1、2項規定
：
(1)對於第二審判決上訴，上訴人應委任律師為訴訟代理人。但上
  訴人或其法定代理人具有律師資格者，不在此限。
(2)上訴人之配偶、三親等內之血親、二親等內之姻親，或上訴人
  為法人、中央或地方機關時，其所屬專任人員具有律師資格並
  經法院認為適當者，亦得為第三審訴訟代理人。
民事訴訟法第466條之2：
  上訴人無資力委任訴訟代理人者，得依訴訟救助之規定，聲請
  第三審法院為之選任律師為其訴訟代理人。


司法院資訊處製作；財團法人民間司法改革基金會備份。
